臺灣臺南地方法院民事判決　　　　　　　 96年度訴字第334號
原　　　　告　中國信託商業銀行股份有限公司
法 定代理 人　丁○○
訴 訟代理 人　甲○○
被　　　　告　大吉旺股份有限公司
兼法定代理人　丙○○
被　　　　告　乙○○○
上列當事人間請求給付借款事件， 經本院於民國96年4月18日言
詞辯論終結，判決如下：
    主      文
被告應連帶給付原告新臺幣貳佰壹拾壹萬柒仟陸佰玖拾肆元，及
自民國九十六年一月十五日起至清償日止，按週年利率百分之三
點七五計算之利息，暨自民國九十六年一月十五日起至清償日止
，在一八０天以內部分按利息利率之百分之十，超過一八０天部
分按利息利率之百分之二十計算之違約金。
訴訟費用新臺幣貳萬壹仟玖佰捌拾捌元由被告連帶負擔。
    事實及理由
壹、程序方面：
一、按訴狀送達後，原告不得將原訴變更或追加他訴。但擴張或
    減縮應受判決事項之聲明者，不在此限，此民事訴訟法第25
    5條第1項第3款定有明文。 本件原告原起訴（按原告原對被
    告聲請核發本院96年度促字第3387號支付命令，因被告於法
    定期間合法提出異議，以原告支付命令之聲請視為起訴）請
    求 「被告應連帶給付原告新臺幣（下同）3,112,764元，及
    自民國95年11月25日起至清償日止，按週年利率百分之3.75
    計算之利息，暨自95年12月26日起至清償日止， 在180天以
    內部分按利息利率之百分之10， 超過180天部分按利息利率
    之百分之20計算之違約金」，嗣於本院審理中更正聲明為「
    被告應連帶給付原告2,117,694元，及自96年1月15日起至清
    償日止，按週年利率百分之3.75計算之利息，暨自96年1月1
    5日起至清償日止，在180天以內部分按利息利率之百分之10
    ， 超過180天部分按利息利率之百分之20計算之違約金」，
    核係減縮應受判決事項之聲明，揆諸上開規定，尚無不合，
    應予准許。
二、本件被告大吉旺股份有限公司、丙○○、乙○○○經合法通
    知，未於言詞辯論期日到場， 核無民事訴訟法第386條所列
    各款情形，爰依原告之聲請，由其一造辯論而為判決。
貳、實體方面：
一、本件原告起訴主張： 被告大吉旺股份有限公司於93年11月7
    日，邀同被告丙○○、乙○○○為連帶保證人，與原告約定
    於被告大吉旺股份有限公司對原告現在（包括過去所負現在
    尚未清償）及將來所負之一切債務， 以本金9,000,000元為
    最高限額，願負連帶清償責任。嗣於93年11月25日被告大吉
    旺股份有限公司向原告借款9,000,000元， 約定固定依週年
    利率百分之3.75按月計付利息及攤還本金，96年11月25日到
    期清償本金餘額，並約定如有任何一宗債務不依約清償或攤
    還本金時，即喪失期限利益，全部債務視為到期，且如遲延
    還本付息時，除須按約定利率計付遲延利息外，其逾期在18
    0天以內者，按上開利率之百分之10加計違約金；逾期超過1
    80天者，則按上開利率之百分之20加計違約金。詎被告大吉
    旺股份有限公司僅繳付本息至95年11月24日，即不依約繳付
    本息，依約已喪失期限利益，全部債務視為到期，其原積欠
    原告本金3,112,764元，及應付之利息與違約金，嗣原告於9
    6年1月15日抵銷被告大吉旺股份有限公司在原告之存款1,03
    2,060元 （即定存本金1,000,000元、利息1,748元及活期存
    款30,312元），償還本件借款之代墊費用20,000元、計至96
    年1月14日之違約金628元與利息16,362元， 及本金995,070
    元後，現尚積欠原告本金2,117,694元及如主文第1項所示之
    利息與違約金未清償，而被告丙○○、乙○○○為被告大吉
    旺股份有限公司之連帶保證人，依法應負連帶給付責任，爰
    依消費借貸及連帶保證之法律關係，提起本件訴訟等語。並
    聲明：如主文所示。
二、被告大吉旺股份有限公司、丙○○、乙○○○均未於言詞辯
    論期日到場，惟據其等先前所提民事聲明異議狀陳稱：兩造
    間債權債務關係非比單純，逕依原告片面指述，發與支付命
    令，殊屬不妥等語置辯。
三、得心證之理由：
（一）本件原告起訴主張之前揭事實，業據其提出中國信託法人
      金融銀行授信綜合額度契約暨總約定書1份、 中國信託法
      人金融保證書1份、本票1紙、授信申請書、催放帳戶最新
      截息日查詢1紙及放款歷史交易查詢1份為證（見本院卷第
      7頁至第35頁），核屬相符。 被告大吉旺股份有限公司、
      丙○○、 乙○○○雖曾於96年2月27日具民事聲明異議狀
      陳稱：兩造間債權債務關係非比單純，逕依原告片面指述
      ，發與支付命令，殊屬不妥等語置辯 （見本院卷第3頁、
      第4頁）。惟原告於被告對支付命令聲明異議後， 即於96
      年3月26日具民事準備書狀， 減縮本金、利息及違金約部
      分之聲明，該民事準備書狀嗣於96年4月3日合法送達被告
      ，且本院96年4月18日言詞辯論通知書，並已於96年3月22
      日合法送達被告， 此有本院送達證書4紙在卷（見本院卷
      第18頁、第20頁、第54頁、第56頁）足稽，然被告於前揭
      民事準備書狀及言詞辯論通知書於相當時期合法送達後，
      不但無正當理由而於言詞辯論期日不到場，亦未再提出任
      何書狀或證據資料爭執前揭原告主張事實。綜合上開證據
      資料，自堪信原告之主張為真實。
（二）按借用人應於約定期限內，返還與借用物種類、品質、數
      量相同之物；遲延之債務，以支付金錢為標的者，債權人
      得請求依法定利率計算遲延利息，但約定利率較高者，仍
      從其約定利率；當事人得約定債務人於債務不履行時，應
      支付違約金， 民法第478條、第233條第1項、第250條第1
      項分別定有明文。次按稱保證者，謂當事人約定，一方於
      他方之債務人不履行債務時，由其代負履行責任之契約；
      保證債務，除契約另有訂定外，包含主債務之利息、違約
      金、損害賠償及其他從屬於主債務之負擔；連帶債務之債
      權人，得對於債務人中之一人或數人或其全體，同時或先
      後請求全部或一部之給付，連帶債務未全部履行前，全體
      債務人仍負連帶責任， 民法第739條、第740條、第273條
      分別定有明文。再按保證債務之所謂連帶，係指保證人與
      主債務人負同一債務，對於債權人各負全部給付之責任者
      而言，此就民法第272條第1項規定連帶債務之文義參照觀
      之甚明。 故連帶保證與普通保證不同，縱使無民法第746
      條所揭之情形， 亦不得主張同法第745條關於先訴抗辯之
      權利（最高法院45年台上字第1426號判例、88年度台上字
      第1815號判決意旨參照）。查本件原告主張被告大吉旺股
      份有限公司邀同被告丙○○、乙○○○為連帶保證人向其
      借款，未依約清償一節，業如前述，揆諸前揭說明，原告
      依法自得向被告連帶請求積欠之借款、利息及違約金。
四、從而，原告依消費借貸及連帶保證之法律關係，請求被告連
    帶給付借款2,117,694元，及如主文第1項所示之利息與違約
    金，為有理由，應予准許。
五、本件依民事訴訟法87條第1項確定訴訟費用額 （即原告減縮
    聲明後之裁判費21,988元， 至逾減縮後聲明2,117,694元以
    外原告所繳納之裁判費，自應由原告負擔 ）如主文第2項所
    示。
六、據上論結，本件原告之訴為有理由， 依民事訴訟法第385條
    第1項前段、第85條第2項、第87條第1項，判決如主文。
中　　華　　民　　國　　96　　年　 　4　　月　　30　　日
                        民事第一庭　　法　官  陳金虎
以上為正本係照原本作成。
如對本判決上訴，須於判決送達後20日內向本院提出上訴狀（須
附繕本）。
中　　華　　民　　國　　96　　年　　5 　　月　　1 　　日
                                    　書記官  謝文心
